【裁判字號】    97,審訴,3938
【裁判日期】    971027
【裁判案由】    毒品危害防制條例
【裁判全文】
臺灣高雄地方法院刑事判決            97年度審訴字第3938號
公  訴  人  臺灣高雄地方法院檢察署檢察官
被      告  甲○○
指定辯護人  本院公設辯護人馬碩遠
上列被告因違反毒品危害防制條例案件，經檢察官先後提起公訴
（97年度毒偵字第6021號、第6024號）後，聲請改依協商程序而
為判決，本院判決如下：
    主  文
甲○○施用第一級毒品，累犯，處有期徒刑捌月，扣案如附表編
號所示第一級毒品海洛因壹包沒收銷燬之；又施用第一級毒品
，累犯，處有期徒刑捌月，扣案如附表編號所示第一級毒品海
洛因壹包沒收銷燬之，編號所示注射針筒壹支沒收。應執行有
期徒刑壹年月，扣案如附表編號所示第一級毒品海洛因貳
包均沒收銷燬之，編號所示注射針筒壹支沒收。
    事實及理由
一、甲○○前因施用毒品案件，經本院89年度毒聲字第2611號裁
    定送觀察、勒戒後，認有繼續施用毒品傾向，遂以89年度毒
    聲字第3377號裁定令入戒治處所施以強制戒治，再以89年度
    毒聲字第7055號裁定停止戒治，於民國89年10月7 日予以釋
    放（指揮書執畢日期為90年4 月27日），因停止戒治期滿未
    經撤銷而視為執行完畢，另由台灣高雄地方法院檢察署檢察
    官以90年度戒毒偵字第566 號為不起訴處分。又於92年間同
    因施用毒品，經本院92年度訴字第2307號判決判處有期徒刑
    1 年2 月確定。其後於94年間因施用毒品案件，經本院94年
    度訴字第4357號判決判處有期徒刑9 月確定；另於95年間再
    因施用毒品案件，由本院分別以95年度訴字第1896號判決判
    處有期徒刑1 年2 月及95年度簡字第3398號判決判處有期徒
    刑5 月確定，該2 罪復經裁定減刑且定應執行有期徒刑8 月
    又15日，並接續上述有期徒刑9 月而為執行，於97年1 月25
    日縮短刑期假釋出監（縮刑期滿日期為97年2 月5 日），因
    假釋期滿未經撤銷而視為執行完畢。詎其猶不知悛悔，竟基
    於施用第一級毒品海洛因之犯意，先於97年7 月3 日20時許
    ，在其位於高雄縣梓官鄉○○村○○街31號住處，以將海洛
    因摻水後再以針筒注射之方式，非法施用第一級毒品海洛因
    1 次，嗣於同年月4 日17時20分許在高雄縣梓官鄉梓官國小
    前遭警盤檢查獲，另扣得其所有如附表編號所示第一級毒
    品海洛因1 包。其後另基於施用第一級毒品海洛因之犯意，
    於97年7 月6 日某時許，同在上址以上揭方式非法更行施用
    第一級毒品海洛因1 次，嗣於同年月7 日21時40分許，在高
    雄縣梓官鄉○○街70號前再次遭警盤檢查獲，另扣得其所有
    如附表編號所示第一級毒品海洛因1 包及編號所示注射
    針筒1 支。
二、上揭事實，業有尿液採證檢驗對照表暨台灣檢驗科技股份有
    限公司濫用藥物尿液檢驗報告各2 件在卷可稽，另扣得被告
    所有如附表所示物品可資憑佐。又附表編號所示第一級
    毒品海洛因2 包送請鑑定結果，均含有第一級毒品海洛因成
    分，亦有卷附高雄市立凱旋醫院濫用藥物成品檢驗鑑定書2
    份在卷可查，復據被告於本院審理中坦認上情不諱，足徵其
    自白核與事實相符，堪予採信。
三、本件經檢察官與被告暨其辯護人於審判外達成協商之合意且
    被告已認罪，其合意內容為：被告甲○○所涉施用第一級毒
    品罪共貳罪，願各受有期徒刑捌月、應執行有期徒刑壹年
    月之宣告。經查，上開協商合意並無刑事訴訟法第455 條之
    4 第1 項所列情形之一，檢察官聲請改依協商程序而為判決
    ，本院爰不經言詞辯論，於協商合意範圍內為協商判決。此
    外，扣案如附表編號所示第一級毒品海洛因2 包均係查
    獲之毒品，且該包裝袋與其內毒品業已無法析離，應將之同
    視為毒品無訛，從而不問屬於犯人與否，爰依毒品危害防制
    條例第18條第1 項前段規定分別就被告97年7 月3 日及同年
    月6 日所涉施用第一級毒品罪刑以下宣告沒收銷燬之；至附
    表編號所示注射針筒1 支則據被告自承為其所有且係供施
    用第一級毒品犯罪所用之物，又該等物品既未據檢察官舉證
    釋明其上是否殘留海洛因而應同視為第一級毒品，遂依刑法
    第38條第1 項第2 款規定就其97年7 月6 日所涉施用第一級
    毒品罪刑以下諭知沒收，附此敘明。
四、應適用之法條：刑事訴訟法第455 條之4 第2 項、第455 條
    之8 ，毒品危害防制條例第10條第1 項、第18條第1 項前段
    ，刑法第11條、第47條第1 項、第51條第5 款、第38條第1
    項第2 款。
五、本判決除有刑事訴訟法第455 條之4 第1 項第1 款、第2 款
    、第4 款、第6 款、第7 款所定情形之一，或違反同條第2
    項規定者外，不得上訴。
六、如不服本件判決，得自收受判決送達之日起10日內，向本院
    提出上訴書狀，上訴於第二審法院。
中    華    民    國    97    年    10    月    27    日
                  刑事第七庭  法  官    陳明呈
以上正本證明與原本無異。
如不服本判決應於收受本判決後10日內向本院提出上訴書狀，並
應敘述具體理由，如未敘述上訴理由者，應於上訴期間屆滿後20
日內補提理由書狀於本院（均須按他造當事人之人數附繕本）「
切勿逕送上級法院」。
中    華    民    國    97    年    10    月    27    日
                              書記官    張琇晴
附錄本判決論罪科刑之法條：
毒品危害防制條例第十條
施用第一級毒品者，處六月以上五年以下有期徒刑。
施用第二級毒品者，處三年以下有期徒刑。
附表：
┌──┬──────────────────┬────────────┐
│編號│扣案物品名稱、數量                  │      沒收依據          │
├──┼──────────────────┼────────────┤
│    │第一級毒品海洛因1 包（檢驗前淨重0.22│係查獲之毒品，應依毒品危│
│  │公克、檢驗後淨重0.211 公克）        │害防制條例第18條第1 項前│
│    │                                    │段沒收銷燬之            │
├──┼──────────────────┼────────────┤
│  │第一級毒品海洛因1 包（檢驗前淨重0.05│同上                    │
│    │公克、檢驗後淨重0.041公克）         │                        │
├──┼──────────────────┼────────────┤
│    │                                    │係被告所有供施用第一級毒│
│  │注射針筒1支                         │品犯罪所用之物，依刑法第│
│    │                                    │38條第1 項第2 款規定沒收│
└──┴──────────────────┴────────────┘


司法院資訊處製作；財團法人民間司法改革基金會備份。
